臺灣桃園地方法院交通事件裁定　　　　100年度交聲字第125號
原處分機關　交通部公路總局新竹區監理所
異　議　人
即受處分人　王昭淑
代　理　人　丁元生
上列異議人即受處分人因違反道路交通管理處罰條例事件，對於
交通部公路總局新竹區監理所中華民國100 年1 月24日桃監裁字
第裁52－DB0000000 號違反道路交通管理事件裁決書所為之處分
，聲明異議，本院裁定如下：
    主  文
異議駁回。
    理  由
一、原處分意旨略以：異議人即受處分人所有車牌號碼1461－RX
    號自用小客車，於民國99年12月24日上午10時27分許，在桃
    園縣中壢巿榮民路73號之公共汽車招呼站10公尺內停車，為
    桃園縣政府警察局交通隊員警以「在公共汽車招呼站10公尺
    內停車」之違規事由，填製桃警局交字第DB0000000 號通知
    單舉發，異議人於舉發通知單所載應到案日期100 年1 月23
    日前提出申訴，經原處分機關交通部公路總局新竹區監理所
    認其確有前開違規行為，依道路交通管理處罰條例第56條第
    1 項第1 款裁決處罰鍰新臺幣（下同）900 元。
二、聲明異議意旨略以：上開車輛雖有於上開時地停放於桃園縣
    中壢巿榮民路73號路邊，惟該停車處地面無任何禁止停車之
    標線，亦無站牌專屬之「公車專用」標線，且有店家之巨大
    店招混淆視線而無法辨認站牌，又其於該處停車應無阻礙車
    流及行人之通行。再由其檢附他處即桃園縣桃園巿經國路85
    7 號前之公車站牌竟畫置多個「機車停車格」，可見公車站
    牌禁停標準不一云云。
三、按汽車駕駛人停車時，有在禁止臨時停車處所停車之情形者
    ，處600 元以上1,200 元以下罰鍰，道路交通管理處罰條例
    第56條第1 項第1 款定有明文。次按汽車臨時停車時，交岔
    路口、公共汽車招呼站10公尺內、消防栓、消防車出入口 5
    公尺內不得臨時停車，此為道路交通安全規則第111 條第 1
    項第2 款所明訂。復按汽車駕駛人有違規停車之行為，當場
    不能或不宜攔截製單舉發者，得逕行舉發，又前揭逕行舉發
    ，應記明車輛牌照號碼、車型等可資辨明之資料，以汽車所
    有人為被通知人製單舉發，道路交通管理處罰條例第7條 之
    2 第1 項第5 款、第4 項亦有明定。末按違反道路交通管理
    處罰條例第56條第1 項第1 款之事件，於應到案期限內繳納
    或到案聽候裁決者，小型車處900 元罰鍰，亦經違反道路交
    通管理事件統一裁罰基準及處理細則第2 條及違反道路交通
    管理事件統一裁罰基準表規定甚明。
四、經查：
  (一)異議人所有上開車輛於上揭時、地停放於公共汽車招呼站10
    公尺內之客觀事實，為異議人代理人即實際駕駛人丁元生到
    庭坦承在卷（見本院卷第29頁反面），並有現場照片17張、
    桃園縣政府警察局桃警局交字第DB0000000 號舉發通知單及
    交通部公路總局新竹區監理所桃園監理站100 年1 月24日桃
    監裁字第裁52－DB0000 000號違反道路交通管理事件裁決書
    各1 紙存卷可稽（見本院卷第8 、9 、11、17、37、40至41
    頁）。且依現場照片所示，異議人車輛停放地點（桃園縣中
    壢巿榮民路73號）右側即為公車站牌（見本院卷第8 、17、
    37、40至41頁），堪信異議人車輛確有違規停車之客觀事實
    無訛。
  (二)聲明異議意旨雖辯以：該處公車站牌並無劃製標線云云，惟
    依上開道路交通安全規則既已明定，於「公共汽車招呼站」
    10公尺內，禁止臨時停車，而上開地點亦立有公車站牌1 面
    ，則依「公共汽車招呼站」禁止於10公尺內停車之法文規定
    ，自應禁止在該處所停車，要與是否劃製黃線或紅線之禁止
    停車標線無涉，換言之，公車站牌處不因未劃設紅黃線而得
    縱任車輛停放，異議意旨所指，顯非的論。
  (三)另異議意旨雖又辯稱，該站牌前有店家之巨大店招混淆視線
    而無從辨識公車站牌云云，然觀諸現場照片，現場雖有店家
    所立招牌，惟不論大小、高低、形狀、內容、顏色，均與公
    車站牌完全迥異，該店家之招牌更係設立於較內側處，與站
    牌間有間隔相當之距離，毫無遮擋駕駛人視線或有混淆之虞
    （見本院卷第8 頁），異議意旨上揭辯詞，亦屬推託之詞，
    難認可採。
  (四)按道路交通安全規則第111 條第1 項第2 款規定「公共汽車
    招呼站10公尺內，不得臨時停車」，其立法目的，旨在保持
    大型公車停車之空間，使公共汽車得順利進站上、下乘客，
    避免因遭公共汽車招呼站因他車佔用，致公共汽車無法順利
    靠站，以維護乘客上下車之安全性。異議人車輛之使用人既
    參與交通運作，自應知悉且有遵守道路交通相關規定之義務
    。是異議人車輛當時所停之位置為公共汽車招呼站10公尺內
    ，該處本有公車停靠，乘客上、下車使用，如任由汽車駕駛
    人恣意停車在該處所設置之公共汽車招呼站，將造成行車秩
    序紊亂，嚴重影響道路交通秩序及用路人之權益，造成搭乘
    公共汽車之乘客上下車安全上之威脅。若停車於公共汽車招
    呼站10公尺內，為確保公共汽車順利進站上、下乘客之規範
    目的顯無法達成，況國家實定法之規範內容，倘可因人民基
    於自身需求、觀感及方便性之考量，而擇時擇地遵守，豈非
    造成國家法規強制性蕩然無存，使法律規範形同具文。是異
    議人推稱該處道路寬廣、該時段車流不多、公車班次亦非密
    集、當時無人等車、應無阻礙人車通行安全云云，而作為其
    可不遵規定，違法停車於公車站旁之詞，實非可採。
  (五)異議意旨雖另提出他處即桃園縣桃園巿經國路857 號前公車
    站牌畫置「機車停車格」照片。惟既非本案違規地點，所舉
    劃設「機車」停車格亦與本案停放「汽車」之情節迥異，均
    難援為本案得以解免異議人車輛違規停車於公車站旁之責任
    。且異議人如認交通標誌、標線、號誌有設置不當之情況，
    應先依循行政程序提出救濟，或向道路主管機關陳述其意見
    ，尚非得可依憑其主觀意見，即認交通標誌、標線、號誌設
    置於法不合而不予遵守，異議意旨此部分所辯，亦難逕採。
  (六)末按本條例之處罰，受舉發違反道路交通管理事件之受處罰
    人，認為受舉發之違規行為應歸責他人者，應於舉發違反道
    路交通管理事件通知單應到案日期前，檢附相關證據及應歸
    責人相關證明文件，向處罰機關告知應歸責人，處罰機關應
    即另行通知應歸責人到案依法處理。逾期未依規定辦理者，
    仍依本條例各該違反條款規定處罰，道路交通管理處罰條例
    第85條第1 項定有明文。查本件載有應到案日期及上開規定
    內容（注意事項欄內）之舉發通知單已依法送達於異議人，
    有異議人提出舉發通知單被通知人收執聯之影本1 紙在卷可
    稽（見本院卷第9 頁），異議人未依規定於應到案日期前向
    處罰機關告知應歸責人，從而，原處分機關依上開規定裁罰
    車輛所有人即異議人，洵屬有據。
五、綜上所述，本件異議人所有車輛既有於上述時、地於公共汽
    車招呼站10公尺內違規停車之事實，則原處分機關依道路交
    通管理處罰條例第56條第1 項第1 款之規定，裁處異議人罰
    鍰900 元，於法並無不當。依上開法條說明，應予駁回。
據上論斷，應依道路交通管理處罰條例第87條第2 項，道路交通
事件處理辦法第18條，裁定如主文。
中    華    民    國   100    年    8     月    12    日
                  交通法庭    法  官  蘇琬能
以上正本證明與原本無異。
如不服本裁定，應於裁定送達後5 日內向本院提出抗告狀。
                              書記官  黃惠鈴
中    華    民    國   100    年    8     月    15    日